【裁判字號】    88,易,3798
【裁判日期】    890307
【裁判案由】    竊盜
【裁判全文】
台灣台中地方法院刑事判決                        八十八年度易字第三七九八號
    公  訴  人  台灣台中地方法院檢察署檢察官
    被      告  乙○○
    選任辯護人  陳榮昌
右列被告因竊盜案件，經檢察官提起公訴（八十八年度偵字第一八六九二號），本院
判決如左：
    主  文
乙○○無罪。
    理  由
一、公訴意旨略以：被告乙○○因獲悉被告甲○○（另行審結）經濟不佳之處境，為
    幫助甲○○竊盜，遂提供台中市○○○路六十一號旁大廣三國家公園建築工地（
    下稱大廣三工地）因經濟不景氣而未繼續施工，內有電纜線之訊息予甲○○，使
    被告甲○○基於意圖為自己不法所有之概括犯意，自八十八年五月中旬某日起，
    至八十八年六月底某日止，連續十餘次，攜帶其所有而客觀上可供兇器使用之破
    壞剪二支，至前開大廣三工地內，竊取該工地內之電纜線約十一捲，重約二公噸
    ，因認被告乙○○涉犯刑法第三十條、第三百二十一條第一項第三款之幫助加重
    竊盜罪云云。
二、按犯罪事實應依證據認定之，無證據不得推定其犯罪事實；而不能證明被告犯罪
    者，應諭知無罪之判決，刑事訴訟法第一百五十四條、第三百零一條第一項分別
    定有明文。又共同被告所為不利於己之供述，固得採為其他共同被告犯罪之證據
    ，惟此項不利之供述，依刑事訴訟法第二百七十條第二項之規定，仍應調查其他
    必要之證據，以察其是否與事實相符，自難專憑此項供述，為其他共同被告犯罪
    事實之認定，最高法院三十一年度上字第二四二三號著有判例可資參照。本件公
    訴人認被告乙○○涉犯上開罪嫌，無非係以共同被告甲○○於警訊中之供詞為其
    論據。訊據被告乙○○堅決否認有何幫助竊盜犯行，辯稱：伊固曾向甲○○提及
    大廣三工地停工之事，但並無幫助或與甲○○共同竊盜之意，且因伊曾請甲○○
    代購安非他命，而甲○○嗣未依約買回，甲○○始歸還伊四千元，並非伊幫助或
    與甲○○共同竊盜之報酬等語。經查被告甲○○於警訊中先係供稱：乙○○叫伊
    去大廣三偷電纜，但是伊自己一人去偷，伊竊得電纜後，曾分贓款二次計四千元
    予乙○○云云，嗣於偵查中即改稱：乙○○沒有唆使伊去大廣三偷電纜，亦未叫
    伊偷何物品，乙○○僅說大廣三公司倒了，建築工地蓋不起來，是伊自己去偷，
    乙○○並未暗示伊去偷東西等語，繼於審理中又改稱：係乙○○叫伊去偷，且第
    一次竊盜時，乙○○並負責把風，伊曾分二、三千元予乙○○，分好幾次，共分
    乙○○三至五千元云云，旋又易稱：乙○○只有第一次有把風，之後伊即未告訴
    乙○○伊再去大廣三偷東西，伊錢分乙○○一、二次云云，隨即又稱：伊有去偷
    就有分錢給乙○○云云。而被告甲○○自八十八年五月中旬起至同年六月底，在
    大廣三工地偷竊計十餘次乙節，業據被告甲○○於警訊中供明在卷。是被告甲○
    ○之供詞既反覆不一，且甲○○既未告訴乙○○伊再度前往大廣三偷竊電纜，則
    甲○○又豈有再分款項予不知情之乙○○之理。從而，尚難僅憑被告甲○○前後
    不一且與常情有悖之供詞遽為被告乙○○有罪認定。此外，復查無其他積極證據
    足認被告乙○○確犯有上揭罪行，揆諸首開說明，被告乙○○之犯罪既不能證明
    ，即應為被告乙○○無罪之判決。
據上論斷，應依刑事訴訟法第三百零一條第一項，判決如主文。
中    華    民    國    八十九    年      三        月        七        日
                                        法  官  江  奇  峰
右正本證明與原本無異。
如不服本判決，應於送達後十日內向本院提出上訴狀(須附繕本)，上訴於台灣高等
法院台中分院。
                                        書記官
中    華    民    國    八十九    年      三        月        七        日


司法院資訊處製作；財團法人民間司法改革基金會備份。
